臺灣高等法院臺南分院民事裁定
110年度抗字第148號
抗  告  人  李世楷  
上列抗告人因與相對人蔡德謙間請求確定訴訟費用額事件，對於
中華民國110年5月6日臺灣嘉義地方法院所為裁定(110年度他字
第11號)，提起抗告，本院裁定如下：
    主  文
抗告駁回。
抗告訴訟費用由抗告人負擔。
    理  由
一、抗告意旨略以：伊提起之臺灣嘉義地方法院105年度重訴字
    第100號事件（第二審本院107年度重上字第87號、第三審最
    高法院109年度台上字第1319號；下合稱系爭訴訟、確定判
    決）係刑事附帶民事訴訟移送前來，依法應免徵裁判費，第
    二、三審部分自亦應免徵。又縱令應徵裁判費，伊已就系爭
    確定判決提起再審之訴，並將訴訟標的金額減縮至新臺幣（
    下同）6,093,338元，第二、三審部分應依減縮後之金額計
    算，並於再審確定後再徵收。且依民事訴訟法第81條第2項
    之意旨，應令相對人負擔費用。又依同法第491條第2項之規
    定，於抗告法院裁定前停止原裁定之執行。另縱應負擔訴訟
    費用，亦應分期給付。爰請求廢棄原裁定，並先位請求改命
    免繳訴訟費用或改由相對人負擔，並停止執行；備位請求原
    訴訟標的金額以6,093,338元計算，扣除第二、三審中刑事
    附帶民事訴訟之起訴金額，由抗告人負擔5分之1、相對人負
    擔5分之4，並停止執行，如不能停止執行，請求分120期繳
    納等語。
二、按經准予訴訟救助者，於終局判決確定或訴訟不經裁判而終
    結後，第一審受訴法院應依職權以裁定確定訴訟費用額，向
    應負擔訴訟費用之當事人徵收之，民事訴訟法第114條第1項
    前段定有明文。惟訴訟費用之負擔及比例，悉依命負擔訴訟
    費用之確定裁判主文定之，不容於確定訴訟費用額之程序中
    ，更為不同之酌定（最高法院98年度台抗字第705號裁定參
    照）。又法院認附帶民事訴訟確係繁雜，非經長久時日不能
    終結其審判者，得以合議裁定移送該法院之民事庭，此項移
    送案件，免納裁判費，固為刑事訴訟法第504條第2項所明定
    。惟免納裁判費之範圍，以所移送之附帶民事訴訟當審為限
    ，移送後即應適用民事訴訟法之規定，其上訴自仍應繳納裁
    判費（最高法院85年度台抗字第545號裁定參照）；提起再
    審之訴，無阻斷判決確定之效力，並不影響原訴訟確定後確
    定訴訟費用額之裁定（最高法院106年度台抗字第163號裁定
    參照）。 
三、經查，兩造間因請求損害賠償事件，抗告人聲請訴訟救助，
    經原法院以107年度救字第2號民事裁定准予訴訟救助。而上
    開損害賠償事件，經原法院以105年度重訴字第100號判決抗
    告人部分勝訴、部分敗訴，訴訟費用由相對人負擔千分之2
    ，餘由抗告人負擔。抗告人不服提起上訴，分別經本院107
    年度重上字第87號判決及最高法院109年度台上字第1319號
    裁定駁回上訴，上訴訴訟費用均由抗告人負擔確定，有各該
    卷宗可資參照。原裁定依前揭裁判，即第一審裁判費55,153
    元（扣除刑事附帶民事訴訟起訴請求之金額，依移送民事庭
    後擴張請求之金額5,465,118元計算），訴訟費用由相對人
    負擔千分之2，餘由抗告人負擔；第二審裁判費175,740元、
    複製電子卷證費用301元(抗告人已支付），由抗告人負擔；
    第三審裁判費175,740元、律師酬金30,000元，由抗告人負
    擔。因而確定抗告人之訴訟費用為436,523元等情，經核並
    無不合。抗告人雖主張本件為附帶民事訴訟，依法應免徵裁
    判費，第二、三審部分自亦應免徵云云，惟免納裁判費之範
    圍，以所移送之附帶民事訴訟當審為限，移送後即應適用民
    事訴訟法之規定，其上訴自仍應繳納裁判費，抗告人此部分
    主張，並無理由。抗告人另主張已將訴訟標的金額減縮至6,
    093,338元，第二、三審部分應依減縮後之金額計算，並於
    再審確定後再徵收，並應停止執行云云，惟提起再審之訴，
    如前所述，並不影響原訴訟確定後確定訴訟費用額之裁定，
    抗告人此部分主張亦無理由。抗告人雖主張本件確定訴訟費
    用額事件，應改由相對人負擔或相對人負擔5分之4云云，惟
    依前開說明，確定訴訟費用額事件應依前開各該判決主文內
    容所載，於確定訴訟費用額之程序中，不得為不同之酌定，
    抗告人此部分主張，亦屬無據。至抗告人請求分120期繳納
    云云，惟依前開規定，並無得分期繳納之規定，抗告人此部
    分主張同屬無據。抗告論旨，指摘原裁定關於確定訴訟費用
    額之裁定為不當，聲明廢棄改判，非有理由，應予駁回。
四、據上論結，本件抗告為無理由，爰裁定如主文。
中　　華　　民　　國　　110 　年　　8 　　月　　25　　日
                  民事第四庭    審判長法  官  翁金緞

                                      法  官  藍雅清

                                      法  官  黃義成
上為正本係照原本作成。
本裁定除以適用法規顯有錯誤為理由外，不得再抗告。如提再抗
告，應於收受送達後十日內向本院提出再抗告狀（須附繕本），
並繳納再抗告費新台幣一千元。
提起再抗告應委任律師或具有律師資格之人之委任狀；委任有律
師資格者，另應附具律師資格證書及釋明委任人與受任人有民事
訴訟法第466條之1第1項但書或第2項所定關係之釋明文書影本。
中　　華　　民　　國　　110 　年　　8 　　月　　25　　日

                                      書記官  翁倩玉
【附註】
民事訴訟法第495條之1第2項準用同法第466條之1第1、2項規定
：
⑴對於第二審判決上訴，上訴人應委任律師為訴訟代理人。但上
  訴人或其法定代理人具有律師資格者，不在此限。
⑵上訴人之配偶、三親等內之血親、二親等內之姻親，或上訴人
  為法人、中央或地方機關時，其所屬專任人員具有律師資格並
  經法院認為適當者，亦得為第三審訴訟代理人。
民事訴訟法第466條之2第1項：
  上訴人無資力委任訴訟代理人者，得依訴訟救助之規定，聲請
  第三審法院為之選任律師為其訴訟代理人。